臺灣屏東地方法院民事判決　　　　　　　　 96年度親字第6號
原　　　告　丁○○
　　　　　　　　　　　（現於臺灣屏東監獄執行中）
被　　　告　乙○○
　　　　　　丙○○
兼　共　同
法定代理人　甲○○
上列當事人間請求否認婚生子女事件，本院於民國96年4月16日
言詞辯論終結，判決如下：
    主　　　文
確認被告乙○○、丙○○非原告與被告甲○○之婚生女、婚生子
。
訴訟費用由被告共同負擔。
    事實及理由
一、原告起訴主張：原告與被告甲○○於民國89年10月14日結婚
    ，惟原告於90年6 月6 日入監服刑後，未再出監，被告甲○○僅於原告剛入監時前往探視，之後即未曾再探監，嗣後被
    告甲○○在外與第三人發生性關係，並於93年12月13日生下
    被告乙○○，嗣兩造於95年3 月9 日協議離婚後，被告甲○○再於95年7 月29日生下被告丙○○，被告乙○○、丙○○
    於受胎期間兩造婚姻仍存續中，仍推定為原告之婚生子女，
    然原告自入監後並未與被告甲○○有同住之事實，被告乙○○、丙○○顯非被告甲○○自原告受胎所生，而原告遲至95
    年3 月1 日兩造辦理離婚時，始知悉被告產下被告乙○○，
    丙○○，爰依民法第1063條第2 項規定，於知悉被告乙○○
    、丙○○出生後1 年內提起本件否認婚生子女之訴。故聲明
    求為如主文所示。
二、被告則以：被告乙○○、丙○○確定不是原告的子女，因為
    找不到子女之生父，故無法作鑑定。原告入監服刑期間，確
    實並未與伊在一起，因戶政人員表示被告乙○○、丙○○受
    胎期間仍在婚姻關係存續中，故登記為原告之子女等語，故
    聲明求為：同意原告之請求。
三、經查，原告主張其與被告甲○○係夫妻，惟原告於90年6 月
    6 日入監服刑後，迄今仍未出監，嗣兩造於95年3 月9 日離
    婚，而被告甲○○分別於93年12月13日、95年7 月29日產下
    被告乙○○、丙○○，被告乙○○、丙○○顯非被告甲○○
    自原告受胎所生等情，業據其提出戶籍謄本3 件、臺灣屏東
    監獄受刑人在監執行證明書為證，且經本院查閱原告前案記
    錄，原告自90年6 月6 日入監後確實尚未出監等情，亦有原
    告臺灣高等法院在監在押全國紀錄表1 份在卷可稽，而原告
    與被告甲○○自原告入監後未曾同住一節亦為被告甲○○所
    未否認，足見原告主張其自90年6 月6 日入獄服刑後，未再
    與原告同居等情核屬可採；次查被告乙○○、丙○○係分別
    於93年12月13日、95年7 月29日出生，回溯計算被告乙○○
    、丙○○受胎期間，係在原告入監後，而原告入監後既無與
    被告甲○○有同居之事實，則被告乙○○、丙○○顯非其被
    告甲○○自原告受胎所生，是被告乙○○、丙○○與原告間
    無真實親子血緣關係等情，可堪認定為實。
四、按從子女出生日回溯第一百八十一日起至第三百零二日止為
    受胎期間；又妻之受胎，係在婚姻關係存續中者，推定其所
    生子女為婚生子女；前項推定，如夫妻之一方能證明妻非自
    夫受胎者，得提起否認之訴。但應於知悉子女出生之日起，
    一年內為之，民法第1062條第1 項、第1063條第1 項、第2
    項分別定有明文。本件被告乙○○、丙○○之受胎期間雖於
    原告與被告甲○○之婚姻關係存續中，而受婚生之推定，然
    被告乙○○、丙○○之受胎期間，原告與被告甲○○並未有
    同居之事實，原告與被告乙○○、丙○○間並不存在血緣關
    係，被告甲○○非受胎自原告等情，業經認定如前述，則原
    告於95年3 月間知悉被告乙○○、丙○○出生之事實後，於
    96 年1月18日提起本訴，顯未逾1 年之除斥期間，從而，原
    告依民法第1063條第2 項規定，於其知悉被告乙○○、丙○○出生事實後1 年內提起本件否認婚生子女之訴，確認被告
    乙○○、丙○○非原告之婚生子女，於法核屬有據，其訴為
    有理由，應予准許。
據上論結，本件原告之訴為有理由，依民事訴訟法第78條、第85
條第1 項前段，判決如主文。
中　　華　　民　　國　　96　　年　　4 　　月　　30　　日
                  　　　家事庭法　官　潘快
以上正本係照原本作成。
如對本判決上訴，須於判決送達後20日內向本院提出上訴狀。
                        　　　書記官  鄭靜芳
中　　華　　民　　國　　96　　年　　5 　　月　　 1　　日
